---
title: "**Título do artigo**"
author:
  - "Autor 1\\thanks{Instituição. E-mail: autor1@xpto.com.}"
  - "Autor 2\\thanks{Instituição. E-mail: autor2@xpto.com.}"
date: "31 de julho de 2021"
abstract: "Seu resumo."
documentclass: article
papersize: a4
fontsize: 12pt
linestretch: 1.5
geometry: "left = 1.0in, right = 1.0in, top = 1.0in, bottom = 1.0in"
indent: true
output:
  bookdown::pdf_document2:
    toc: false
    latex_engine: pdflatex
    number_sections: true
    extra_dependencies:
      fontenc: ["T1"]
      inputenc: ["utf8"]
      babel: ["english, latin, brazil"]
      lipsum: null
      float: null
      booktabs: null
      threeparttable: null
      array: null
      graphicx: null
      tabularx: null
      adjustbox: null
      amsmath: null
      amssymb: null
      amsthm: null
header-includes:
  - \usepackage{floatrow}
  - \floatsetup[figure]{capposition=top}
  - \floatsetup[table]{style=plaintop}
  - \usepackage{hyperref}
  - \hypersetup{colorlinks=true, urlcolor=blue, linkcolor=blue, citecolor=blue, filecolor=blue}
bibliography: "refs/ref.bib"
csl: "refs/abnt.csl"
link-citations: true
nocite: '@*'
---

```{r setup, include=FALSE}
library(tidyverse)
knitr::opts_chunk$set(echo = TRUE)
```

\thispagestyle{empty}
\clearpage
\setcounter{page}{1}

# Introdução
\label{intro}

\lipsum[1-3]

# Exemplos
\label{exemp}

## Figuras

\begin{figure}[H]
\centering
\begin{minipage}{.60\textwidth}
\caption{É ou num é?}
\label{fig:figura}
\includegraphics{"figs/figura.jpg"}
\small{\textit{Nota:} suas notas.}
\end{minipage}
\end{figure}

## Tabelas

```{r echo=FALSE, message=FALSE, warning=FALSE, results='asis'}
read_file("tabs/tabela.tex") %>% cat()
```

## Equações

\begin{align}\label{eq:modelo}
  Y_{i} = \alpha_{i} + X_{i} \beta + \theta Z_{i} + \epsilon_{i}
\end{align}

## Citações

Você pode citar ao longo do texto, como @stigler1977gustibus. Ou mesmo no fim do parágrafo [@akerlof2020sins].

\clearpage
# Referências {-}

<div id="refs"></div>

\clearpage
# (APPENDIX) Apêndice {-}

# Apêndice

\renewcommand\thefigure{\thesection.\arabic{figure}}
\renewcommand\thetable{\thesection.\arabic{table}}

## Figuras
\setcounter{figure}{0}

Suas figuras.

\clearpage
## Tabelas
\setcounter{table}{0}

Suas tabelas.